# 请教陈老师，关于资产组认定的问题

提问人：zyqm 时间：2022-12-20 23:43:52
陈老师，您好
A公司收购B公司，形成大额商誉。因安全监管部门要求生产自动化，B公司被要求停工改造，改造完成后，产能、性能、原产品都不变，只是生产工艺全自化。目前改造在进行中，改造完成需要一至两年，且需要监管部门验收通过后才可以复工。此期间委托加工点代加工（公司派驻技术人员和工人长驻加工点），加工后，再运回公司贴标后销售。加工模式是停工后新增的，以前没有。问：
1 、自动化改造中的设备投入，是否纳入原资产组？我的理解是纳入，自动化改造只是生产工艺的变化，与商誉确认时相比，生产的还是同类产品，相当于固定资产的更新换代，是资产组内部资产的增加，不涉及资产组的变更。
2 、停工时间长且复工时间不确定，如何进行商誉减值测试？
3 、停工期间，委托加工点生产加工，加工点代加工产生的现金流，是否与资产组有关，商誉减值测试时是否包含此部分现金流？
4 、为便于生产，对部分加工点进行了改造，改造费用能否计入资产组？商誉减值测试时是否包含此部分现金流？

回答人：chenyiwei
1 、自动化改造中的设备投入应纳入原资产组。
2 、仍应合理估计改造支出和预计复工时间。如长期停工、工程进度显著低于预期或者长期无法通过验收，则表明存在减值迹象，在减值测试时应从严把握。
3 、加工点代加工产生的现金流可以认为与该资产组相关，纳入减值测试中可收回金额的测算。
4 、改造费用可计入资产组；商誉减值测试时应包含此部分现金流。

提问人：zyqm 时间：2022-12-22 11:12:42
非常感谢陈老师，您回复的总是这么及时又专业，对我很有帮助。
我一直没想明白为什么加工点的现金流可以认定为与资产组相关呢？这块儿如何通过准则来判断呢？

回答人：chenyiwei
业务仍延续，只是暂时性的运营模式改变，且已纳入确定的计划，故资产组的现金流量仍延续计算，只是根据该期间内的特殊情况修改关于现金流的会计估计。

提问人：zyqm 时间：2022-12-25 21:55:06
请教陈老师，此问题中停工改造期间，固定资产折旧如何处理？
我理解的是，停工是突发的，停工后并没有立刻进入改造期间，有闲置期间，需要对于固定资产折旧按分段+分类处理。分段处理：按停工和改造分别考虑，设计方案没通过之前，认为是停工期间，固定资产折旧按闲置固定资产处理，计入营业外支出（设计方案因各种原因，花了近一年时间，目前初稿已出，待提交监管部门审核通过后才可开始改造）；设计方案通过后且正式动工改造期间认定为 改造期间，直接相关的固定资产转入在建工程，不再计提折旧。分类外理：与改造直接相关的固定资产（如生产线设备）在改造期间转入在建工程，不再计提折旧；与改造不直接相关的固定资产（如厂房）做为闲置固定资产，折旧计入营业外支出。
问题： 1 、车间改造期间的长短受企业资金充足的影响，是否需要按改造要花的必要时间再分段，如每个车间改造需要 3 个月，则转入在建工程不计提折旧的时间每个车间不超 3 个月，超过 3 个月的部分是否仍转入营业外支出？
2 、与改造直接相关的资产界定不清晰，因为是自动化改造，会涉及装新的阀门和管道，我的理解是把全部生产级的固定资产在改造期间都转入在建工程，仅把厂房及配置设施（如污水处理设备等）做为非相关资产，不转入在建工程，仍按闲置资产处理，折旧计入营业外支出。请问，我的理解对吗？
3 、您之前回复加工点现金流可认定为与资产组相关，是因为运营模式是暂时性改变，我了解到加工点模式会长期保留，因为此模式可以增加企业的产能及效率，企业计划改造完成后也保留加工点模式。请问，这种情况下，是否会导致资产组变更呢？

回答人：chenyiwei
1 、理论上这样的进一步细分更合理。 2 、也可以。 3 、如果加工点长期保留，表明业务模式有变化，可能会影响资产组的划分。